臺灣士林地方法院小額民事判決
110年度士小字第1913號
原      告  李佳霓  
被      告  謝念慈  

上列當事人間侵權行為損害賠償事件，於中華民國110年11月2日
言詞辯論終結，本院判決如下：
    主  文
被告應給付原告新臺幣壹仟壹佰陸拾伍元，及自民國一百一十年
十月十五日起至清償日止，按年息百分之五計算之利息。
原告其餘之訴及假執行之聲請均駁回。
訴訟費用新臺幣壹仟元由被告負擔。
本判決原告勝訴部分得假執行。
    事實及理由要領
一、被告經合法通知無正當理由未於言詞辯論期日到場，核無民
    事訴訟法第386 條所列各款情形，爰依原告聲請，由其一造
    辯論而為判決。
二、原告起訴主張：被告於民國108年8月28日8時55分許，駕駛
    車牌號碼000-0000號自用小客車（下稱A車），行經臺北市
    士林區承德路4段與後港街交岔口處時，涉有未注意車前狀
    況之過失，致碰撞原告騎乘之車牌號碼：000-000號普通重
    型機車（下稱B 車），造成B 車因而受有損壞。經送廠估修
    後，B 車計須支出修復費用新臺幣（下同）5,400 元（均為
    零件）。另伊因本件交通事故須等待員警到場處理，嗣後並
    須至警局製作調查筆錄，而需向任職之宏燁資訊股份有限公
    司（下稱宏燁公司）請假，因而受有625元之不能工作薪資
    損失，總計被告應賠償伊6,025元【計算式：5,400元（B車
    修繕費用）＋625元（不能工作薪資損失）＝6,025元】。為此
    ，爰依侵權行為法律關係提起本件訴訟等語，並聲明：被告
    應給付原告6,025元，及自起訴狀繕本送達翌日起至清償日
    止，按年息百分之5計算之利息；原告願供擔保請准宣告假
    執行。
三、得心證之理由：
（一）原告主張之事實，業據提出與所述相符之請假單、薪資證
      明、估價單、道路交通事故初步分析研判表及行車執照等
      件為證，核與本院依職權向臺北市政府警察局交通警察大
      隊函調之道路交通事故初步分析研判表、道路交通事故現
      場圖、道路交通事故補充資料表、道路交通事故談話紀錄
      表、道路交通事故調查報告表（一）及（二）、道路交通
      事故當事人登記聯單及現場照片等件相符。而被告經合法
      通知無正當理由未到場，亦未提出任何書狀作何聲明及陳
      述，應堪信原告之主張為真實。
（二）按因故意或過失，不法侵害他人之權利者，負損害賠償責
      任，民法第184條第1項前段定有明文。又依民法第196條
      規定，不法毀損他人之物者，被害人得請求其物因毀損所
      減少之價額，而所謂賠償物被毀損所減少之價額，得以修
      復費用為估定標準，但以必要者為限（最高法院77年度第
      9次民事庭會議決議參照）。是本件原告因被告上開過失
      行為致B車受損，以修理費作為減少價額之依據，請求被
      告賠償，自為法所許。據原告所提估價單，B車之修復費
      用5,400 元（原告自承均為零件費用）。然而以新零件更
      換舊零件之零件折舊部分非屬必要費用，應予扣除。而依
      行政院86年12月30日行政院台（86）財字第52053 號令發
      佈之修正固定資產耐用年數表及行政院45年7 月31日台（
      45）財字第4180號函公佈之固定資產折舊率表所示，機械
      腳踏車之折舊年限為3 年，依定率遞減法折舊率為千分之
      536 ，復參酌營利事業所得稅查核準則第95條第6 項規定
      ：「固定資產提列折舊採用平均法或定律遞減法者，以1
      年為計算單位，其使用期間未滿1 年者，按實際使用之月
      數相當於全年之比例計算之，不滿1 月者，以1 月計。」
      又按固定資產耐用年數屆滿仍繼續使用者，得就殘值繼續
      提列折舊，所得稅法第54條第3 項定有明文。查B 車為10
      0 年11 月15日出廠使用（行照上未寫明出廠日，依法推
      定為該月15日），有行照影本附卷可稽，依行政院所頒固
      定資產耐用年數表及固定資產折舊率表之規定，機器腳踏
      車耐用年數為3 年，依定率遞減法每年應折舊千分之536 
      ，且參酌營利事業所得稅查核準則第95條第6 項規定「固
      定資產提列折舊採用平均法或定率遞減法者，以1 年為計
      算單位，其使用期間未滿1 年者，按實際使用之月數相當
      於全年之比例計算之，不滿1 月者，以1 月計」。據此，
      則至發生本件交通事故之日即108 年8 月28日為止，B 車
      已實際使用逾3 年，故原告所得請求被告賠償之範圍，扣
      除如附表計算式所示之折舊值後，應以540元為限。逾此
      部分之請求，即無理由。另原告主張伊於本件交通事故發
      生後，需向任職之宏燁公司請假，因而受有625元之不能
      工作薪資損失等情，業據提出請假單及薪資證明，且核原
      告請求之金額，尚屬相當，應予准許。加上上開修復費用
      540元後，共計1,165元（計算式：540元＋625
　　　元＝1,165元），逾此範圍之請求，即非有據
四、從而，原告依侵權行為法律關係，請求被告給付1,165元，
    及自起訴狀繕本送達翌日（即110 年10月15日）起至清償日
    止，按年息5％計算之利息，為有理由，應予准許，逾此部分
    之請求，為無理由，應予駁回。原告之訴駁回部分，其假執
    行之聲請即失所附麗，應併駁回，併此敘明。
五、本件原告勝訴部分係小額程序為被告敗訴之判決，依民事訴
    訟法第436 條之20規定，應依職權宣告假執行，並依職權確
    定訴訟費用額為1,000元（第一審裁判費），應由被告負擔
    。
中　　華　　民　　國　　110 　年　　11　　月　　12　　日
                  士林簡易庭法  官  張明儀
以上正本係照原本作成。
如不服本判決，應於送達後20日內，向本院提出上訴狀，並表明
上訴理由（上訴理由應表明一、原判決所違背之法令及具體內容
。二、依訴訟資料可認為原判決有違背法令之具體事實。），如
於本判決宣示後送達前提起上訴者，應於判決送達後20日內補提
上訴理由書（須附繕本），如未於上訴後20日內補提合法上訴理
由書，法院得逕以裁定駁回上訴。
中　　華　　民　　國　　110 　年　　11　　月　　12　　日
                            書記官  劉彥婷
附錄：
一、民事訴訟法第436條之24第2項：
    對於小額程式之第一審裁判上訴或抗告，非以其違背法令為
    理由，不得為之。
二、民事訴訟法第436條之25：
    上訴狀內應記載上訴理由，表明下列各款事項：
    (一)原判決所違背之法令及其具體內容。
    (二)依訴訟資料可認為原判決有違背法令之具體事實。　　
附表
-----
折舊時間           金額
第1年折舊值        5,400×0.536=2,894
第1年折舊後價值    5,400-2,894=2,506
第2年折舊值        2,506×0.536=1,343
第2年折舊後價值    2,506-1,343=1,163
第3年折舊值        1,163×0.536=623
第3年折舊後價值    1,163-623=540